臺灣新竹地方法院刑事判決
109年度訴字第470號
公  訴  人  臺灣新竹地方檢察署檢察官
被      告  黃志文


指定辯護人  林士淳律師（義務律師）
上列被告因違反槍砲彈藥刀械管制條例案件，經檢察官提起公訴
（109年度偵字第2441號），本院判決如下：
    主    文
黃志文犯非法寄藏制式手槍罪，累犯，處有期徒刑伍年貳月，併
科罰金新臺幣捌萬元，罰金如易服勞役，以新臺幣壹仟元折算壹
日。　　
扣案如附表編號1所示手槍壹枝及附表編號2所示未經試射子彈共
肆顆均沒收。
　　犯罪事實
一、黃志文明知可發射子彈具有殺傷力之手槍及子彈，均屬槍砲
    彈藥刀械管制條例所管制之違禁物品，未經中央主管機關許
    可，不得持有或寄藏，竟基於非法寄藏制式手槍及子彈之犯
    意，於民國99年間某日時許，在新竹縣湖口鄉某處，自真實
    年籍不詳「黃智威」之成年男子，取得如附表編號1至2所示
    手槍及子彈（下合稱本案槍彈），而予以寄藏之。嗣黃志文
    因與他人發生糾紛，於109年2月19日20時40分許，在新竹縣
    ○○鄉○○街00號前遭人強押上車載至新竹縣北埔鄉鴻福高爾夫
    球場毆打(另案偵辦中)，為警獲報調閱監視器並到場處理，
    在黃志文持用背包內扣得本案槍彈而查悉上情。　
二、案經新竹縣政府警察局竹東分局報告臺灣新竹地方檢察署檢
    察官偵查後起訴。
    理    由
壹、程序方面
    本判決所引用供述證據，檢察官、被告黃志文及辯護人於本
    院準備程序時表示沒有意見，且均未於言詞辯論終結前聲明
    異議（見訴卷第45至51、145至154頁）。本院審酌上開證據
    資料作成時之情況，尚無違法不當及證明力明顯過低之瑕疵
    ，亦認為以之作為證據應屬適當，依刑事訴訟法第159 條之
    5 規定，均有證據能力。至於非供述證據部分，並無證據證
    明係公務員違背法定程序所取得，是依刑事訴訟法第158 條
    之4 規定反面解釋，即具證據能力。
貳、實體方面 
一、上開犯罪事實，業據被告於警詢時、偵查中、本院準備及審
    判程序時均坦承不諱（見偵卷第8至15、47至48、71至72頁
    、訴卷第45至51、145至154頁），並有新竹縣政府警察局竹
    東分局搜索、扣押筆錄1份、扣押物品目錄表、自願受搜索
    同意書各1紙、扣案本案槍彈照片2張、查獲現場照片5張、
    內政部警政署刑事警察局109年4月1日刑鑑字第1090020837
    號鑑定書1份、警員何鳳儀出具之偵查報告1紙、新竹縣政府
    警察局槍枝初步檢視報告表1份（內附槍枝檢視照片8張）、
    新竹縣政府警察局竹東分局109年9月25日竹縣東警偵字第10
    90009904號函及檢附警員黃政文及巡官兼所長胡淙惟出具之
    職務報告1紙在卷可稽（見偵卷第16至22、35至37、57至59
    、7、23至30頁、訴卷第63至66頁），以及本案槍彈扣案為
    證，足認被告之任意性自白與事實相符，本案事證明確，被
    告上開犯行，洵堪認定，應依法論科。　
二、論罪科刑：
  ㈠被告於行為後，槍砲彈藥刀械管制條例第7條第1項、第4項規
    定於109年6月10日修正公布，同年月12日施行生效。修正前
    第7條第1項、第4項規定：「未經許可，製造、販賣或運輸
    火砲、肩射武器、機關槍、衝鋒槍、卡柄槍、自動步槍、普
    通步槍、馬槍、手槍或各類砲彈、炸彈、爆裂物者，處無期
    徒刑或7年以上有期徒刑，併科新臺幣3000萬元以下罰金」
    、「未經許可，持有、寄藏或意圖販賣而陳列第1項所列槍
    砲、彈藥者，處5年以上有期徒刑，併科新臺幣1000萬元以
    下罰金」；修正後規定：「未經許可，製造、販賣或運輸制
    式或非制式火砲、肩射武器、機關槍、衝鋒槍、卡柄槍、自
    動步槍、普通步槍、馬槍、手槍或各類砲彈、炸彈、爆裂物
    者，處無期徒刑或7年以上有期徒刑，併科新臺幣3000萬元
    以下罰金」、「未經許可，持有、寄藏或意圖販賣而陳列第
    1項所列槍砲、彈藥者，處5年以上有期徒刑，併科新臺幣10
    00萬元以下罰金」。修正前後各該條項之法定刑度並未變更
    ，僅配合同條例第4條第1項第1款關於槍砲定義之修正，將
    該第7條所管制特定類型之槍砲範圍及於「制式及非制式」
    手槍，因本案槍枝為制式手槍，適用新舊法之結果並無不同
    ，故不生新舊法比較之問題，應依一般法律適用原則，逕行
    適用裁判時法。從而，核被告所為，係犯槍砲彈藥刀械管制
    條例第7條第4項之非法寄藏制式手槍罪及同條例第12條第4
    項之非法寄藏子彈罪。又被告非法寄藏子彈共7顆，均係相
    同種類之客體，應論以單純一罪。
　㈡被告以一行為非法寄藏本案槍彈而同時觸犯上開2罪名，為想
    像競合犯，應依刑法第55條前段規定，從一重依槍砲彈藥刀
    械管制條例第7 條第4 項之非法寄藏制式手槍罪處斷。
　㈢按槍砲彈藥刀械管制條例所稱非法持有、寄藏槍、彈罪屬行
    為繼續之繼續犯，非狀態之繼續，其持有、寄藏自最初著手
    至查獲為止，犯罪行為均在繼續中，即無論在「最初行為」
    、「中間行為」或「行為終了」，祇要其中一部行為在另案
    所處徒刑執行完畢後5 年以內者，就該當刑法第47條第1 項
    所定累犯之要件（最高法院109年度台上字第1024號判決同
    此見解）。被告於101年間，因恐嚇取財等案件，經臺灣桃
    園地方法院以100年度易字第813號判決判處應執行有期徒刑
    2年，嗣檢察官不服提起上訴，經臺灣高等法院以101年度上
    易字第1969號判決駁回上訴確定，經入監執行，於103年1月
    20日因縮短刑期假釋付保護管束出監，迄至103年4月30日保
    護管束期滿假釋未經撤銷視為執行完畢等情，有臺灣高等法
    院被告前案紀錄表1份在卷可參，堪以認定。是被告於99年
    間某日時起受寄藏本案槍彈，迄至109年2月19日為警查獲止
    ，依前開說明，本案中間行為的時點仍該當累犯之要件，惟
    觀諸前案與本案之犯罪手段及罪質不同，依司法院釋字第77
    5 號解釋意旨，認不依刑法第47條第1 項規定加重其刑。
　㈣警方於109年2月19日在鴻福高爾夫球場尋獲被告時，察覺其
    持用背包相當沉重，且觸摸背包外皮發現疑似槍械之形體，
    嗣經被告同意檢視該背包，進而發現本案槍彈方查悉本案犯
    罪事實等情，有警員黃政文及巡官兼所長胡淙惟出具之職務
    報告1紙為憑（見訴卷第66頁），故被告應無刑法第62條及
    槍砲彈藥刀械管制條例第18條第1項關於自首減刑規定之適
    用，併此敘明。
　㈤辯護人主張被告自始坦承犯行，近期身體狀況不佳，請審酌
    依刑法第59條規定酌減其刑等語（見訴卷第153頁）。惟按
    犯罪之情狀顯可憫恕，認科以最低度刑仍嫌過重者，得酌量
    減輕其刑。刑法第59條定有明文。又酌量減輕其刑，必須犯
    罪另有特殊之原因與環境等情狀，在客觀上足以引起一般同
    情，認為即予宣告法定低度刑期，尤嫌過重者，始有其適用
    。槍砲彈藥刀械管制條例第7 條第4 項規定之最輕本刑為5 
    年以上有期徒刑，固屬重度自由刑，又本罪之行為態樣雖對
    一般民眾之生命、身體、自由及財產等法益尚未構成直接之
    侵害，但立法者認該持槍行為已足造成高度危險，方採取重
    刑之一般預防功能管制。被告既明白法律禁令及槍彈之危險
    性，不思考盡早自首報繳本案槍彈，卻選擇寄藏本案槍彈長
    達近10年，嗣僅為防身目的而隨身攜帶本案槍彈，若非警方
    察覺有異而查獲，被告不知還要繼續寄藏本案槍彈多久，自
    具相當可責難性，本院依卷附證據資料，認被告並無適用刑
    法第59條規定之餘地。是辯護人此部分主張，應無理由。
　㈥爰以行為人責任為基礎，審酌被告漠視法律禁令，竟非法寄
    藏本案槍彈，寄藏期間長達近10年，又自承近期與他人有糾
    紛，故隨身攜帶防身之用，對社會治安具有高度危險性，威
    脅他人生命、身體安全，犯罪所生危害不容輕忽，所為實屬
    不該，惟念及被告自始坦承犯行之犯後態度尚可，尚未持用
    本案槍彈發生實害前即遭警方查獲。兼衡被告自陳國中肄業
    之智識程度，從事餐飲業，平均月入新臺幣2萬餘元，未婚
    ，無小孩之家庭經濟狀況（見訴卷第151頁），近期身體狀
    況不佳等一切情狀，量處如主文第1項所示之刑，罰金部分
    並諭知易服勞役折算標準。
三、沒收：
　㈠扣案如附表編號1所示手槍，係槍砲彈藥刀械管制條例第4條
    第1項第1款所列之違禁物，應依刑法第38條第1項規定，宣
    告沒收。
  ㈡扣案如附表編號2所示子彈，除分別採樣試射1顆、2顆已因鑑
    定擊發完畢而滅失，不另宣告沒收外，其餘未經採樣試射子
    彈共4顆，被告及辯護人對於該等子彈具殺傷力一節均不爭
    執，自屬槍砲彈藥刀械管制條例第4條第1項第2 款所列之違
    禁物，應依刑法第38條第1項規定，宣告沒收。
據上論斷，應依刑事訴訟法第299 條第1 項前段，判決如主文。
本案經檢察官馮品捷提起公訴，檢察官黃怡文、高上茹到庭執行
職務。
中　　華　　民　　國　　110 　年　　4 　　月　　29　　日
                  刑事第一庭  審判長法  官  楊麗文  
　　　　　　　　　 
                                    法  官  楊惠芬
　　　　　　　　　　　　　　　　　　
                                    法  官  王凱平
以上正本證明與原本無異。
如不服本判決應於收受本判決後20日內向本院提出上訴書狀，上
訴書狀應敘述具體理由。上訴書狀未敘述上訴理由者，應於上訴
期間屆滿後20日內補提理由書狀於本院(均須按他造當事人之人
數附繕本 )「切勿逕送上級法院」。 
中　　華　　民　　國　　110 　年　　4 　　月　　29　　日
                                    書記官  鍾佩芳
附錄本案論罪科刑法條： 
槍砲彈藥刀械管制條例第7條第4項 
未經許可，持有、寄藏或意圖販賣而陳列第1項所列槍砲、彈藥
者，處5年以上有期徒刑，併科新臺幣1000萬元以下罰金。

槍砲彈藥刀械管制條例第12條第4項 
未經許可，持有、寄藏或意圖販賣而陳列子彈者，處5年以下有
期徒刑，併科新臺幣300萬元以下罰金。

附  表
編號 物品名稱 數量 鑑定結果 1 手槍（槍枝管制編號：0000000000號） 1枝 認係口徑9×19mm制式手槍，為奧地利GLOCK廠26型，槍號遭磨滅，經以電解腐蝕法重現結果，研判槍號為BVZ765，槍管內具6條右旋來復線，擊發功能正常，可供擊發同口徑制式子彈使用，認具殺傷力（見偵卷第73至77頁）。 2 子彈 2顆 認均係非制式子彈，由金屬彈殼組合直徑約8.8mm金屬彈頭而成，採樣1顆試射，可擊發，認具殺傷力（見偵卷第73至77頁）。   5顆 認均係口徑9×19mm制式子彈，採樣2顆試射，均可擊發，認具殺傷力（見偵卷第73至77頁）。